臺灣高等法院刑事判決　　　　　　　 100年度上訴字第2398號
上訴人
即被告　施臣絹（原名施裕莉）
上列上訴人因違反毒品危害防制條例案件，不服臺灣台北地方法
院100年度訴字第709號，中華民國100年7月22日第一審判決（起
訴案號：臺灣台北地方法院檢察署100年度毒偵字第703號。被告
於原審準備程序中，就被訴事實為有罪陳述，經告知簡式審判程
序意旨並聽取當事人意見後，裁定依簡式審判程序審理），提起
上訴，判決如下：
    主  文
上訴駁回。
    理  由
一、不服地方法院第一審判決上訴，須提出上訴書狀，並敘述具
    體理由，為上訴必備程式；所提書狀未敘述上訴理由，或僅
    曾以言詞陳述上訴理由，應於上訴期間屆滿後20日內補提理
    由書於原審法院。原審法院認逾期未補提上訴理由，應定期
    間先命補正；逾期未補正，為上訴不合法律上程式，應以裁
    定駁回。如已提出上訴理由，但所提非屬具體理由，則由第
    二審法院以上訴不合法律上程式，判決駁回。刑事訴訟法第
    350條、第362條與第367條明文規定。
二、原判決認定被告施臣絹施用第一級、第二級毒品犯行已經被
    告坦白承認。被告獲案時所採集尿液經送請檢驗證實呈嗎啡
    、安非他命及甲基安非他命陽性反應，犯罪事實明確，審酌
    被告曾因施用毒品經送強制戒治、判處有期徒刑8 月確定，
    入監執行（不構成累犯），猶不知悔改，多年後再違犯本案
    犯行，以往未曾施用海洛因，有本院被告前案紀錄表在卷可
    憑暨同時施用海洛因、甲基安非他命二種毒品，毒癮加重等
    一切情狀，就所犯毒品危害防制條例第10條第1項、第2項施
    用第一級、第二級毒品罪，依想像競合犯，從一重處斷，論
    處施用第一級毒品罪，量處有期徒刑8 月。經核認事用法並
    無違法、失當。
三、被告上訴意旨略以：被告前因違反毒品危害防制條例案件，
    於93年執行完畢，迄本案已經過5年，應可適用「5年後再犯
    」之規定；被告已自動至醫院接受美沙冬療法，請給予自新
    機會，繼續接受美沙冬治療云云。經查：毒品危害防制條例
    於92年7月9日修正公布，自93年1月9日施行。依修正後規定
    ，僅限於「初犯」及「5年後再犯」2種情形，始應先經觀察
    、勒戒或強制戒治程序。若被告於5 年內已再犯，經依法追
    訴處罰，縱其第3次（或第3次以上）再度施用毒品的行為時
    間，在初犯經觀察勒戒或強制戒治執行完畢釋放5 年以後，
    即不合於「5年後再犯」規定，且因已於「5年內再犯」，顯
    見其再犯率甚高，原實施觀察勒戒或強制戒治，已無法收其
    實效，即應依該條例第10條規定處罰。又所謂5 年戒斷期間
    的計算，指相鄰前後2 次施用毒品時間的間隔而言，非可飛
    躍自初次犯行起算5年期間（最高法院95年度第7次刑事庭會
    議決議、最高法院95年台非字第65號判決參照）。被告前因
    施用毒品案件，於90年間經強制戒治執行完畢，於執行完畢
    後5年內之92 年間，再因施用毒品案件，經原審以92年度易
    字第1437號判處有期徒刑8 月確定，有本院被告前案紀錄表
    可憑。依上述說明，被告之前經強制戒治執行完畢，於5 年
    內已再犯施用毒品罪，且經依法追訴處罰，本案施用毒品的
    行為時間，已不合於「5年後再犯」的規定，而屬3犯以上，
    原審依法追訴、處罰，合法且量刑妥適。被告上訴請求改以
    美沙冬療法代替刑罰執行，並無理由。
四、綜上，上訴理由不足以認原判決有何不當或違法。被告上訴
    不合法，應予駁回，並不經言詞辯論為之。
五、依刑事訴訟法第367條前段、第372條，判決如主文。
中    華    民    國   100    年    8     月    18    日
                  刑事第六庭  審判長 法  官  邱同印
                                     法  官  吳淑惠
                                     法  官  郭豫珍
以上正本證明與原本無異。
如不服本判決，應於收受送達後10日內向本院提出上訴書狀，其
未敘述上訴之理由者並得於提起上訴後10日內向本院補提理由書
（均須按他造當事人之人數附繕本）「切勿逕送上級法院」。
                                     書記官  陳采薇
中    華    民    國   100    年    8     月    18    日